臺灣基隆地方法院家事裁定  
111年度亡字第12號
聲  請  人  楊福隆  

上列聲請人聲請宣告失蹤人楊玉露死亡事件，本院裁定如下：
　　主　　文
宣告楊玉露（男，民國0年0月00日生，身分證統一編號：Z00000
0000號，失蹤前籍設：新北市○○區○○路00巷000號）於民國一百
零六年七月二十四日下午十二時死亡。
聲請程序費用由楊玉露之遺產負擔。
    理    由
一、本件聲請意旨略以：聲請人為失蹤人楊玉露（下稱失蹤人）
    之子，失蹤人於民國62年12月1日離家出走後即失蹤，嗣經
    聲請人於103年7月24日報警協尋，迄今生死不明已逾7年，
    爰依法提起本件聲請，求為宣告失蹤人楊玉露死亡等語。
二、按失蹤人失蹤滿7年後，法院得因利害關係人或檢察官之聲
    請，為死亡之宣告；失蹤人為80歲以上者，得於失蹤滿3年
    後，為死亡之宣告，民法第8條第1項、第2項定有明文。又
    法院准許宣告死亡之聲請，應公示催告，家事事件法第156
    條第1項復有明定。而此公示催告應公告之，該公告應揭示
    於法院公告處、資訊網路及其他適當處所；法院認為必要時
    ，並得命登載於公報或新聞紙，或用其他方法公告之；其報
    明期間，自前項揭示之日起，應有6個月以上。但失蹤人滿
    百歲者，其陳報期間，得定為自揭示之日起2個月以上，此
    觀之家事事件法第156條第3項但書及該項本文準用同法第13
    0條第4、5項規定即明。查聲請人主張失蹤人於62年12月1日
    離家出走後即失蹤，嗣經聲請人於103年7月24日報警協尋，
    迄今行方不明已逾3年等情，業據聲請人提出戶籍謄本、新
    北○○○○○○○○106年8月14日新北瑞戶字第1063914081號函附受
    理失蹤人口案件登記表為證，且失蹤人迄今尚未尋獲，亦有
    新北市政府警察局瑞芳分局111年3月3日新北警瑞治字第111
    3684543號函附失蹤人口系統-資料報表在卷可參。又失蹤人
    無勞保、健保投保資料，亦無入出境紀錄，有本院依職取之
    勞保局Web IR查詢系統、健保資料連結作業查詢紀錄、入出
    境資料附卷可稽，堪認失蹤人確處於失蹤狀態，惟因聲請人
    無法證明失蹤人係於62年12月1日失蹤，故本院認失蹤人至
    遲係於聲請人於103年7月24日報警協尋時始處於行方不明之
    失蹤狀態，且失蹤人於失蹤時已滿80歲，其失蹤迄今已逾3
    年，故聲請人聲請對失蹤人為死亡之宣告，核與前開條文尚
    無不合，應予准許。又因失蹤人已逾百歲，本院已定2個月
    期間對失蹤人為宣告死亡之公示催告，並於111年5月19日將
    該公示催告揭示於本院牌示處及登載於司法院網站在案，現
    申報期間屆滿2個月，未據失蹤人陳報其生存或知失蹤人生
    死者陳報其所知，亦經本院依職權查明無訛，本院自應依法
    宣告失蹤人死亡。
三、次按受死亡宣告者，以判決內所確定死亡之時，推定其為死
    亡；前項死亡之時，應為前條各項所定期間最後日終止之時
    。但有反證者，不在此限，民法第9條亦有明定。查失蹤人
    自103年7月24日失蹤，計至106年7月24日止失蹤屆滿3年，
    故應推定該日下午12時為其死亡之時，爰依法宣告楊玉露於
    106年7月24日下午12時死亡。
四、依家事事件法第154條第3項、第159條第1項，裁定如主文。
中　　華　　民　　國　　111 　年　　7 　　月　　22　　日
                家事法庭法　官 王美婷
以上正本係照原本作成
如對本裁定不服須於裁定送達後10日內向本院提出抗告狀，並繳
納抗告費新臺幣1,000元。
中　　華　　民　　國　　111 　年　　7 　　月　　22　　日
                          書  記  官　施鴻均